臺灣高雄地方法院交通事件裁定　　　　 94年度交聲字第300號
原處分機關　高雄市政府
異　議　人　甲○○
即受處分人
上列受處分人因違反道路交通管理處罰條例案件，對於高雄市○
○○○道路交通管理事件裁決94年5 月23日所為之高市府交裁字
第裁32─Ｚ00000000號處分（違規舉發案號：內政部警政署國道
公路警察局94年1 月27日公警局交字第Ｚ00000000號）聲明異議
，本院裁定如下：
    主  文
異議駁回。
    理  由
一、聲明異議意旨係以：聲明異議人即受處分人甲○○於94年1
    月27日下午2 時30分許，駕駛車牌號碼710 ─ＫＤ車頭、Ｆ
    Ｄ─Ｒ１號營業貨運曳引車，因行駛國道一號中山高速公路
    南下車道時，發現車子有異狀，而停車於國道一號南下35公
    里楠一匝道出口處時，車子剛停妥而異議人尚未下車查看之
    際，然即遭員警攔下並開具非故障車而停於匝道，且後方未
    擺放三角故障標示之舉發違反道路交通管理事件通知單，異
    議人僅係尚來不及下車放置故障標示，並非不擺放三角故障
    標示情事。因此，本件警員立即開立罰單，與事實不符，爰
    依法提出聲明異議等語。
二、按汽車在行駛途中，除遇特殊狀況必須減速外，不得驟然減
    速或在車道中臨時停車或停車；又汽車行駛高速公路，除於
    規定之停車處外，不得在路肩及路肩外、中央分隔帶、隧道
    內、交流道或收費站區停車。但遇有濃霧、濃煙、強風、大
    雨等特殊狀況嚴重影響行車安全時，得在路肩暫停，視線清
    晰時，應恢復行駛。執行任務之救護車、消防車、警備車、
    工程車、救濟車及經高速公路管理機關核准之拖吊車輛，得
    不受前項之限制，但應依規定裝置明顯標識，高速公路交通
    管制規則第10條、第12條第1 項、第2 項定有明文。倘違反
    上開規定而停車於高速公路交流道之匝道口管制之道路，而
    不遵管制之規定者，依道路交通管理處罰條例第33條第1 項
    及同條例第63條第1 項第1 款規定，處汽車駕駛人新臺幣3,
    000元以上6,000元以下罰鍰，並記違規點數1 點。
三、經查，原處分機關係以異議人即受處分人甲○○於94年1 月
    27日下午2 時30分許，駕駛車牌號碼710 ─ＫＤ營業貨運曳
    引車，因違規停車於國道一號南下35公里楠一匝道出口處，
    而不遵高速公路交通管制規則之管制規定，為內政部警政署
    國道公路警察隊第五警察隊員警舉發違反道路交通管理處罰
    條例第33條第1項、第3項之規定等情，業據異議人於聲明異
    議狀中坦承屬實，其雖辯稱伊尚未下車查看，並非伊不擺放
    三角故障標示等情，惟當時既無第3 人在場，且汽車已熄火
    ，舉發時異議人係下車尿急小便於路邊之事實，已為證人即
    舉發員警劉聰明於本院94年7 月19日審訊時證述綦詳，並有
    違規現場車輛停放位置照片4 張、舉發違反道路交通管理事
    件通知單2 張、查詢單1 紙、內政部警政署國道公路警察隊
    第五警察隊94年2 月23日函及其檢附文件、異議人94年5 月
    22日中午12時05分收受送達證書及其上開裁決書各1 張在卷
    可徵。再查，本件執勤警員基於維護交通秩序、安全職責所
    為之舉發，係依法行政，且本院再查並無任何證據足資證明
    其有捏造事實違法取締之情事，是異議人有本件交通違規之
    事實，應屬無疑，其前揭所辯空言無據，要難採信。從而，
    原處分機關據以援引上開道路交通管理處罰條例之規定，裁
    處異議人罰鍰新臺幣3,000 元、記違規點數一點，核無違誤
    。故本件聲明異議為無理由，應予駁回。
四、據上論斷，應依道路交通案件處理辦法第19條，裁定如主文
    。
中    華    民    國    94    年    9     月     2 　 日
                  交通法庭  法  官  施添寶
中　　華　　民　　國　　94　　年　　9 　　月　　5 　　日
以上正本證明與原本無異。
如不服本裁定，應於收受送達後5 日內向本院提出抗告狀。
　　　　　　　　　　　  　　書記官  陳威志
